sv: Kiwifruktsort: Baby (härdig); Guld (SunGold); Grön (Hayward); Jumbo; Minikiwi; Mini; Röd; Gul; Zespri Green; Övrigt
es: Variedad de kiwi: Baby (resistente); Dorado (SunGold); Verde (Hayward); Jumbo; Kiwiño; Mini; Rojo; Amarillo; Zespri verde; Otra
pt-BR: Variedade de kiwi: Baby (Hardy); Ouro (SunGold); Verde (Hayward); Jumbo; Mini kiwi (Kiwi Berry); Mini; Vermelho; Amarelo; Zespri Green; Outra
ko: 키위 품종: 미니(다래); 골드(썬골드); 그린(헤이워드); 점보; 키위 베리; 미니; 레드; 옐로우; 제스프리 그린; 기타
fr: Variété de kiwi: Mini (rustique); Doré (SunGold); Vert (Hayward); Jumbo; Kiwaï; Mini; Rouge; Jaune; Zespri Green; Autre
lt-LT: Kivių rūšis: Aktinidijos (Baby / Hardy); Auksiniai (SunGold); Žalieji (Hayward); Milžiniški (Jumbo); Mini kiviai (Kiwi berry); Mini; Raudonieji; Geltonieji; Zespri Green; Kita
sk-SK: Odroda kivi: Baby (minikivi); Zlaté (SunGold); Zelené (Hayward); Jumbo; Minikivi; Mini; Červené; Žlté; Zespri Green; Iné
tr: Kivi çeşidi: Bebek (Hardy); Altın (SunGold); Yeşil (Hayward); Jumbo; Kivi meyvesi; Mini; Kırmızı; Sarı; Zespri Yeşil; Diğer
da: Kiwifrugtsort: Baby (hårdfør); Guld (SunGold); Grøn (Hayward); Jumbo; Kiwi-bær; Mini; Rød; Gul; Zespri Grøn; Andet
el: Ποικιλία ακτινιδίων: Baby (Hardy); Χρυσό (SunGold); Πράσινο (Hayward); Jumbo; Kiwi berry; Μίνι; Κόκκινο; Κίτρινο; Zespri Green; Άλλο
fi: Kiivilajike: Minikiivi (Hardy); Gold (SunGold); Vihreä (Hayward); Jumbo; Kiivimarja; Mini; Punainen; Keltainen; Zespri Green; Muu
pt-PT: Variedade de kiwi: Mini (hardy); Dourado (SunGold); Verde (Hayward); Jumbo; Kiwi-baga; Mini; Vermelho; Amarelo; Zespri verde; Outro
ro-RO: Varietate de kiwi: Baby (Hardy); Auriu (SunGold); Verde (Hayward); Jumbo; Mini kiwi; Mini; Roșu; Galben; Zespri Green; Altele
ja: キウイフルーツの種類: ベビー (サルナシ); 金色 (サンゴールド); 緑 (ヘイワード); ジャンボ; キウイベリー; ミニ; 赤; 黄色; ゼスプリグリーン; その他
hr-HR: Sorta kivija: Baby (Hardy); Zlatni (SunGold); Zeleni (Hayward); Jumbo; Mini kivi; Mini; Crveni; Žuti; Zespri Green; Ostalo
nb: Kiwisort: Baby (Hardy); Gull (SunGold); Grønn (Hayward); Jumbo; Kiwibær; Mini; Rød; Gul; Zespri grønn; Annet
zh-TW: 奇異果品種: 迷你 (軟棗奇異果); 黃金 (SunGold); 綠色 (海沃德); 特大; 奇異果莓; 迷你; 紅色; 黃色; Zespri 綠奇異果; 其他
pl: Odmiana kiwi: Kiwiberry (Hardy); Złote (SunGold); Zielone (Hayward); Jumbo; Minikiwi; Mini; Czerwone; Żółte; Zespri Green; Inne
en: Kiwifruit variety: Baby (Hardy); Gold (SunGold); Green (Hayward); Jumbo; Kiwi Berry; Mini; Red; Yellow; Zespri Green; Other
bg-BG: Сорт киви: Мини (Hardy); Златно (SunGold); Зелено (Hayward); Джъмбо; Киви бери; Мини; Червено; Жълто; Zespri зелено; Друго
cs: Odrůda kiwi: Mini (Hardy) / Minikiwi; Zlaté (SunGold); Zelené (Hayward); Jumbo; Kiwi berry; Mini; Červené; Žluté; Zespri Green; Jiné
vi: Giống kiwi: Mini (Hardy); Vàng (SunGold); Xanh (Hayward); Cực lớn; Kiwi Berry; Mini; Đỏ; Vàng; Xanh Zespri; Khác
de: Kiwisorte: Baby (Hardy); Gold (SunGold); Grün (Hayward); Jumbo; Kiwibeere; Mini; Rot; Gelb; Zespri Green; Sonstige
zh-CN: 猕猴桃品种: 奇异莓（软枣猕猴桃）; 阳光金果; 绿心猕猴桃（海沃德）; 巨型猕猴桃; 奇异莓; 迷你猕猴桃; 红心猕猴桃; 黄心猕猴桃; 佳沛绿果; 其他
hu: Kivifajta: Bébi (minikiwi); Arany (SunGold); Zöld (Hayward); Jumbo; Kiwibogyó; Mini; Piros; Sárga; Zespri Green; Egyéb
it: Varietà di kiwi: Baby (Hardy); Gold (SunGold); Green (Hayward); Jumbo; Kiwi arguta; Mini; Rosso; Giallo; Zespri Green; Altro
sl-SI: Sorta kivija: Mini kivi (odporen); Zlati (SunGold); Zeleni (Hayward); Jumbo; Mini kivi; Mini; Rdeči; Rumeni; Zespri Green; Drugo
ru: Сорт киви: Мини-киви (аргута); Голд (SunGold); Зеленый (Хейворд); Джамбо; Киви-ягода; Мини; Красный; Желтый; Zespri Green; Другое
th: กีวีหลากหลายสายพันธุ์: เบบี้ (ฮาร์ดี); ทอง (ซันโกลด์); เขียว (เฮย์เวิร์ด); จัมโบ้; กีวี่เบอร์รี่; มินิ; แดง; เหลือง; เซสพรีเขียว; อื่นๆ
nl: Kiwi variëteit: Baby (Hardy); Goud (SunGold); Groen (Hayward); Jumbo; Kiwibes; Mini; Rood; Geel; Zespri Green; Anders